# 设备购销和厂房租赁的混合交易处理问题

提问人：neonie 时间：2023-07-11 17:10:53
A客户租B的厂房，A向第三方购置设备，但是设备只能在B的厂房里运行，拆了之后就没用了，所以和B达成一致减免一半的厂房租金，租期到期之后设备归B所有。
该情况下： 现在A怎么做账 ？厂房租赁和设备买卖（或者判断为售后租回）分别按照什么准则去界定？厂房租赁与设备事项是否可以区分考虑？

回答人：chenyiwei
A购置安装在B厂房里的设备，和B达成一致减免一半的厂房租金，租期到期之后设备归B所有。该交易可以理解为：该设备的购置资金有部分系B出资（通过减免租金的方式出资）。
假设：厂房原租金每年 1000 ，减免后每年 500 ，租赁期 3 年；设备投资额 2400 。则A的账务处理：（为简化，此处不考虑折现）
借：使用权资产 3000 ，贷：租赁负债 3000
借：长期待摊费用 2400 ，贷：银行存款等 2400
借：租赁负债 1500 ，贷：使用权资产 1500
后续租赁期内每年计提使用权资产折旧 500 ，长期待摊费用摊销 800 。